# 请教陈版：存续分立的原固定资产和生产成本是否需要重算？

提问人：macgang 时间：2021-06-12 11:33:24
陈版你好，我们单位A今年可能分立为A=A+B两个企业，A B的股东及持股比例不变，适合特殊性税务处理。其中B只是A很小的一部分，B会被并入新设的C企业中，C考虑上市，现在有 3 个问题：1.B企业对应的固定资产原来的残值率是1%，但是按照规定应该是5%，这部分残值率的差额怎么处理？怎么评估？是剥离这部分固定资产前按照5%还是按照1%进行评估？如果按照5%进行评估，那固定资产在B公司入账的时候，账面价值就发生改变了；如果按照1%进行评估，那固定资产在B公司入账的时候，账面价值不对
2. B企业会被新设立的C企业收购，ABC3个企业属于同一控制人下的企业，C企业成立于19.5月，从20.9月开始运营； B企业对应的业务的生产成本计算不对，有误差，而且从 10 年有这个业务起计算成本一直都有问题，这部分成本是重算还是以原来的成本进入B企业，将来进入B企业后再按照正确的成本计算？
3.如上述 2 所述，如果B企业重算成本,B企业并入C企业中，C企业自己也有业务，同时从22.1.1日起做为报告期的第一年，那重算成本的时点从C企业设立的19.5月还是从哪一个时点重算成本？ 谢谢

回答人：chenyiwei
1 、B企业对应的固定资产原来的残值率是1%，1%的残值率设定是否符合B企业相关固定资产的实际情况？如果符合实际情况的，则无需调整，会计估计不存在强制统一的要求。
2 、应作为前期差错予以更正。如果影响重大，理论上应当采用追溯重述法，即主帖中说的重算。如果确实不切实可行的，则也可以采用未来适用法进行更正，但需在附注中说明。
3 、理论上应从最早期间开始梳理，除非明显不切实可行。